【裁判字號】    89,易,3013
【裁判日期】    891208
【裁判案由】    違反就業服務法
【裁判全文】
臺灣臺中地方法院刑事判決                        八十九年度易字第三一三號
    公  訴  人  臺灣臺中地方法院檢察署檢察官
    被      告  甲○○
右列被告因違反就業服務法案件，經檢察官提起公訴（八十九年度偵字第八七二五號
），本院判決如左：
    主  文
甲○○違反雇主不得未經許可聘僱他人所申請聘僱之外國人之規定，其聘僱人數為壹
人，處有期徒刑貳月，併科罰金新台幣玖萬元，有期徒刑如易科罰金及罰金如易服勞
役，均以新臺幣玖佰元即銀元參佰元折算壹日。
    事  實
一、甲○○曾於民國八十四年間，因違反就業服務法案件，於八十四年六月九日經法
    院判處罰金一萬元確定，並於八十四年八月十日執行完畢，復於八十七年間，又
    因違反就業服務法案件，於八十八年五月十三日經法院判處罰金五萬元確定，並
    於八十八年八月七日執行完畢，猶不知悔改，竟未經許可，自八十六年七月二十
    八日起至八十八年十二月十二日止，以每月新台幣一萬五千元之薪資，聘僱由劉
    振昌依法申請來台擔任監護工（於八十六年三月二日逃逸）之菲律賓籍勞工
     BAG-OYEN MERCELITA LIDANG（下稱中文名：莉塔）一人，在台中縣太平市○○
    路○段七十巷六十五號其住處，擔任家庭幫傭之工作。嗣於八十八年十二月十四
    日下午十九時三十分許，為警在臺中市○區○○路三段教會前查獲莉塔，始查知
    上情。
二、案經臺中市警察局第三分局報請台灣臺中地方法院檢察署檢察官偵查起訴。
    理  由
一、訊據被告甲○○矢口否認有右揭犯行，辯稱：伊未曾僱用莉塔，因莉塔與伊所僱
    用之菲傭認識，伊才見過莉塔云云。經查：右揭事實，業據證人即受被告聘僱之
    菲律賓籍勞工莉塔於警訊時指證綦詳，復有居留外僑作業外勞詳細資料一份附卷
    可稽。又莉塔於八十八年十二月十四日下午十九時三十分許，為警查獲後，並於
    同年月三十一日下午十六時許，帶同警員前往被告上開住處當場指認被告為其雇
    主，且莉塔在上址接受警員詢問並製作筆錄之過程中，均知道該址廚房、廁所位
    在何處，並曾對被告表示『老闆對不起』等情，亦據證人即承辦警員賀雲生於本
    院審理時證述屬實，並有承辦警員孫正雄、賀雲生書立之報告書各一件在卷足憑
    ，顯見莉塔確實曾受僱於被告在其住處工作無訛，被告所辯，顯係圖卸刑責之詞
    ，不足採信。至證人即被告之鄰居林翰君雖於本院審理時到庭證稱：伊經常至被
    告住處，印象中並未見過莉塔等語，惟參酌林翰君亦證稱：伊有見過其他外勞，
    但印象也不是很深，也不知道被告曾僱傭過幾個外勞等情以觀，應認林翰君事實
    上並不清楚被告聘僱外勞之情形，其證詞顯尚不足憑為被告有利之認定。事證明
    確，被告犯行堪以認定。
二、核被告所為，係違反就業服務法第五十三條第三款之規定，又因其聘僱人數為一
    人，應依同法第五十八條第一項前段處斷。爰審酌被告曾有違反就業服務法之前
    科，仍不知悛悔，且聘僱時間長達二年餘，犯後猶飾詞狡辯、毫無悔悟之心等一
    切情狀，量處如主文所示之刑，並諭知易科罰金及易服勞役之折算標準，以示懲
    儆。
據上論斷，應依刑事訴訟法第二百九十九條第一項前段，就業服務法第五十八條第一
項前段，刑法第十一條前段、、第四十一條、第四十二條第二項，罰金罰鍰提高標準
條例第二條，判決如主文。
中      華      民      國      八十九      年      十二    月    八    日
                                        法  官 崔 玲 琦
右正本證明與原本無異。
如不服本判決，應於送達後十日內向本院提出上訴狀 （須附繕本） ，上訴於台灣高
法院台中分院。
                                        書記官
中      華      民      國      八十九      年      十二    月    八    日
附錄論罪科刑法條
就業服務法第五十八條第一項前段


司法院資訊處製作；財團法人民間司法改革基金會備份。
